【裁判字號】    97,訴,2422
【裁判日期】    980217
【裁判案由】    毒品危害防制條例
【裁判全文】
臺灣臺北地方法院刑事判決              97年度訴字第2422號
公  訴  人  臺灣臺北地方法院檢察署檢察官
被      告  甲○○
上列被告因毒品危害防制條例案件，經檢察官提起公訴（97年度
毒偵字第3418號），因被告於準備程序進行中就被訴事實為有罪
之陳述，且所犯非死刑、無期徒刑、最輕本刑為三年以上有期徒
刑之罪或高等法院管轄第一審案件，經告知簡式審判程序之旨，
並聽取檢察官、被告之意見後，經本院合議庭裁定由受命法官獨
任進行簡式審判程序，本院判決如下：
    主  文
甲○○施用第一級毒品，處有期徒刑陸月。扣案之第一級毒品海
洛因貳小袋（米白色粉末壹袋，淨重零點零肆伍零公克，取樣零
點零零伍伍公克，餘重零點零玖伍公克；米褐色粉末及粉塊壹
袋，淨重零點壹肆零公克，取樣零點零零伍伍公克，餘重零點
壹貳捌伍公克），沒收銷燬之，又扣案之注射針筒壹支，沒收之
；又施用第二級毒品，處有期徒刑貳月。應執行有期徒刑柒月，
扣案之第一級毒品海洛因貳小袋（米白色粉末壹袋，淨重零點零
肆伍零公克，取樣零點零零伍伍公克，餘重零點零玖伍公克；
米褐色粉末及粉塊壹袋，淨重零點壹肆零公克，取樣零點零零
伍伍公克，餘重零點壹貳捌伍公克），沒收銷燬之，又扣案之注
射針筒壹支，沒收之。
    犯罪事實
一、甲○○前於民國94年間因施用毒品案件，經臺灣桃園地方法
    院94年毒聲字第1922號裁定送觀察、勒戒後，因認無繼續施
    用毒品之傾向，於95年2月15日釋放出所執行完畢，該次施
    用毒品犯行，並經臺灣桃園地方法院檢察署檢察官以94年度
    毒偵字第4776號為不起訴處分確定；又因施用毒品案件，於
    97年12月12日經臺灣桃園地方法院97年審訴字第2870號判處
    有期徒刑6月、2月，定應執行有期徒刑7月（尚不構成累犯
    ）。詎其猶不知悔改，於前開觀察、勒戒執行完畢釋放後五
    年內，分別基於施用第一級毒品及第二級毒品之犯意，於97
    年10月11日下午5時許，在桃園縣桃園市○○路○段157號4
    樓之前租屋處內，以將甲基安非他命放入玻璃球內燒烤之方
    式，施用第二級毒品甲基安非他命1次，復於同日下午10時
    許，在臺北市○○○路381號13樓上班處所內，以將海洛因
    放入針筒注射之方式，施用第一級毒品海洛因1次。嗣於同
    日下午10時30分許，在前開上班處所，經警臨檢磐查時，當
    場扣得第一級毒品海洛因2小包（米白色粉末1袋，淨重
    0.0450公克，取樣0.0055公克，餘重0.0395公克；米褐色粉
    末及粉塊1袋，淨重0.1340公克，取樣0.0055公克，餘重
    0.1285公克）及已使用過之注射針筒1支。
二、案經臺北市政府警察局中山分局報告臺灣臺北地方法院檢察
    署檢察官偵查起訴，甲○○於本院準備程序中就被訴事實為
    有罪之陳述，經告知簡式審判程序之旨，並聽取當事人之意
    見後，經本院合議庭裁定由受命法官獨任進行簡式審判程序
    。
    理  由
一、訊據被告對於上揭犯罪事實均坦承不諱，並有臺灣尖端先進
    生技醫藥股份有限公司濫用藥物檢驗報告在卷可佐，被告自
    白與事實相符，應可採信。又被告有前揭犯罪事實欄所載之
    觀察勒戒情形，於觀察勒戒執行完畢釋放後，5年內再犯毒
    品危害防制條例第10條之罪乙節，有臺灣高等法院被告前案
    紀錄表附卷可查。本件被告施用毒品之犯行，應依法論科。
二、核被告所為，係犯毒品危害防制條例第10條第1項施用第一
    級毒品罪及同條第2項施用第二級毒品罪。被告所犯上開2罪
    ，犯意各別，行為互殊，應予分論併罰。爰審酌被告前已經
    觀察勒戒之矯治處遇後，仍不知戒除毒癮，復繼續沾染毒品
    惡習，惟念及其施用毒品係嚴重戕害自身健康，犯後復坦承
    犯行，態度良好，分別量處如主文所示之刑，並定其應執行
    之刑。扣案之米白色粉末1袋（淨重0.0450公克，取樣
    0.0055公克，餘重0.0395公克）、米褐色粉末及粉塊1袋（
    淨重0.1340公克，取樣0.0055公克，餘重0.1285公克），經
    送鑑定結果，檢出海洛因成分，此交通部民用航空局航空醫
    務中心毒品鑑定書在卷可稽，屬毒品危害防制條例第2條第2
    項第1款規定之第一級毒品，應依同條例第18條第1項前段，
    宣告沒收銷燬之。又扣案已使用過之針筒1支，係供被告犯
    本案所用之物，且為被告所有，依刑法第38條第1項第2款規
    定沒收之。
據上論斷，應依刑事訴訟法第273條之1第1項、第299條第1項前
段，毒品危害防制條例第10條第1項、第2項、第18條第1項前段
，刑法第11條前段、第38條第1項第2款、第51條第5款，判決如
主文。
本案經檢察官江貞諭到庭執行職務
中    華    民    國    98    年    2     月    17    日
                  刑事第八庭    法  官  楊蕙芬
以上正本證明與原本無異。
如不服本判決應於收受送達後10日內向本院提出上訴書狀，並應
敘述具體理由；其未敘述上訴理由者，應於上訴期間屆滿後20日
內向本院補提理由書（均須按他造當事人之人數附繕）「切勿逕
送上級法院」。
                                書記官  馬正道
中    華    民    國    98    年    2     月    17    日
附錄法條：
毒品危害防制條例第10條
施用第一級毒品者，處6月以上5年以下有期徒刑。
施用第二級毒品者，處 3 年以下有期徒刑。


司法院資訊處製作；財團法人民間司法改革基金會備份。
